---
title: "correlacion"
output:
  html_document:
    df_print: paged
date: "2024-02-26"
---
### Ejercicio I

```{r echo=TRUE}
library(readxl)
data = as.data.frame(read_excel("C:/correlacion/data.xlsx"))
data
```

### Ejercicio II

```{r}
# Función para agregar coeficientes de correlación
panel.cor = function(x, y, digits = 2, prefix = "", cex.cor, ...) {
  usr = par("usr")
  on.exit(par(usr))
  par(usr = c(0, 1, 0, 1))
  Cor = abs(cor(x, y))
  txt = paste0(prefix, format(c(Cor, 0.123456789), digits = digits)[1])
  if(missing(cex.cor)) {
    cex.cor = 0.4 / strwidth(txt)
  }
  text(0.5, 0.5, txt,
       cex = 1 + cex.cor * Cor)
}
pairs(data,
      upper.panel = panel.cor,
      lower.panel = panel.smooth)
```


### Ejercicio III

```{r echo=TRUE}
cor.test(data$longitud, data$peso)
```

```{r warning=FALSE}
library(correlation)
resultados = correlation(data)
resultados
```


### Ejercicio IV

```{r echo=TRUE}
library(ggpubr)
ggscatter(data, x = "longitud", y = "peso",
          add = "reg.line", conf.int = TRUE,
          cor.coef = TRUE, cor.method = "pearson",
          xlab = "Longitud piezas (mm)", ylab = "Peso piezas (mg)")
```

### Ejercico V

```{r include=FALSE}
install.packages("corplot", repos = "http://cran.us.r-project.org")
```

```{r }
library(corrplot)
corrplot(cor(data))
```


### Ejercicio VI

##a)
```{r }
distancia = c(1.1,100.2,90.3,5.4,57.5,6.6,34.7,65.8,57.9,86.1)
n_piezas = c(110,2,6,98,40,94,31,5,8,10)
dist_ncuent = data.frame(distancia,n_piezas)
knitr::kable(dist_ncuent)
```

##b)
```{r echo=TRUE}
cor.test(dist_ncuent$distancia, dist_ncuent$n_piezas)
```
#El coeficiente de correlación es -0.9249824

##c y d)
```{r warning=FALSE}
library(correlation)
resultados = correlation(dist_ncuent)
resultados
```

#Una correlación es estadísticamente significativa cuando el valor de p es inferior al **nivel de significancia**. El coeficiente de correlación que tenemos (0,92) nos indica que existe una relación lineal inversa quasiperfecta ya que se encuentra próximo a -1. Los valores del intervalo de confianza del 95% muestrean el intervalo de valores para el coeficiente de correlación [-0.98, -0.71]. Atendiendo a los valores 'p' podemos afirmar que la correlacion es significativa ya que el p-value ('0.001') es **inferior al nivel de significancia** '0.05' (ya que el IC es '0,95', el nivel de significancia es de '0,05').

#En este caso, la relación es significativa porque el valor de p es 0.001***, inferior al nivel de significancia (0.05%).




